臺灣臺南地方法院民事裁定
111年度勞執字第13號
聲  請  人  黃絮琳  

相  對  人  亞富國際股份有限公司

法定代理人  蔡明輝  


上列當事人間因勞資爭議調解事件，聲請人聲請裁定准予強制執
行，本院裁定如下：
    主    文
聲請人與相對人於民國110年8月30日在臺南市政府勞工局成立之
勞資爭議調解紀錄中關於「⒈黃絮琳與資方（即相對人）同意以
新台幣450,000元達成和解，雙方同意分8期平均支付，每個月一
期，第一期56,250元於110年10月15日前匯入，後期以每月15日
前支付，並匯入勞工薪資帳戶，若有一期未付視為全部到期」之
內容，准予強制執行。
聲請程序費用由相對人負擔。
    理    由
一、聲請意旨略以：兩造之勞資爭議，於民國110年8月30日經臺
    南市政府勞工局為勞資爭議調解，並調解成立在案。相對人
    應依調解成立內容，以總額新臺幣（下同）450,000元分期
    給付聲請人，詎相對人未依調解成立之內容履行，爰依勞資
    爭議處理法第59條第1項規定，聲請就上開調解成立內容裁
    定准予強制執行等語。
二、勞資爭議經調解成立或仲裁者，依其內容當事人一方負私法
    上給付之義務，而不履行其義務時，他方當事人得向該管法
    院聲請裁定強制執行並暫免繳裁判費；有下列各款情形之一
    者，法院應駁回其強制執行裁定之聲請：一、調解內容或仲
    裁判斷，係使勞資爭議當事人為法律上所禁止之行為。二、
    調解內容或仲裁判斷，與爭議標的顯屬無關或性質不適於強
    制執行。三、依其他法律不得為強制執行。勞資爭議處理法
    第59條第1項、第60條分別定有明文。
三、聲請人主張兩造成立如其聲請意旨所述之勞資爭議仲裁內容
    之事實，業據提出臺南市政府勞工局勞資爭議調解紀錄為證
    ，堪信為真實。依該調解紀錄調解結果欄所載，足認兩造確
    就相對人應就450,000元分8期平均支付，每個月一期，第一
    期56,250元於110年10月15日前匯入，後期以每月15日前支
    付，並匯入勞工薪資帳戶之內容已成立調解無誤。經核該調
    解成立之內容，並無勞資爭議處理法第60條各款所示情形，
    相對人屆期未依調解內容履行義務。從而，聲請人依勞資爭
    議處理法第59條第1項規定，請求就兩造於110年8月30日在
    臺南市政府勞工局所成立如主文所示之調解內容，准予強制
    執行，為有理由，應予准許。
四、依勞資爭議處理法第59條第1項，非訟事件法第21條第2項，
    民事訴訟法第78條，裁定如主文。
中　　華　　民　　國　　111 　年　　3 　　月　　28　　日
                   民事勞動法庭  法  官  羅郁棣
以上正本證明與原本無異。
如不服本裁定應於送達後10日內向本院提出抗告狀，並應繳納抗
告費新台幣1,000元整。
中　　華　　民　　國　　111 　年　　3 　　月　　29　　日
　　　　　　　　　               書記官  周玉茹